# 退货供应商不开红票，急急！

提问人：shanluzuode 时间：2021-10-11 17:36:00
请教陈版， 6 月收到一笔货物与发票， 7 月发生部分退货，但是供应商不愿意开退货部分的红字发票，可以直接冲原材料以及做相应的进项转出吗，但是税务上没有红字发票不认这部分的进项转出，该如何处理才合理呢？

回答人：chenyiwei
会计上可将其不含税金额冲减采购成本。税务上如果不能进行进项税额转出处理，则将损失的进项税额转入营业外支出。